臺灣臺南地方法院刑事判決　　　　　　　　　　　　　九十三年度訴字第四三二號
　　公　訴　人　臺灣台南地方法院檢察署檢察官
　　被　　　告　甲○○
右列被告因違反毒品危害防制條例案件，經檢察官提起公訴（九十三年度毒偵字第四
四四、六七五號），被告就犯罪事實為有罪之陳述，本件裁定進行簡式程序，判決如
左：
    主  文
甲○○施用第一級毒品，累犯，處有期徒刑拾月；又連續施用第二級毒品，累犯，處
有期徒刑捌月；應執行有期徒刑壹年肆月。
    事  實
一、甲○○前於八十九年間，因違反毒品危害防制條例案件，經臺灣屏東地方法院以
    八十九年度易字第一四七四號判處有期徒刑一年確定，並於民國九十一年九月十
    七日縮刑期滿執行完畢，
二、甲○○前因施用第二級毒品安非他命案件，經觀察、勒戒後，認無繼續施用毒品
    之傾向，由臺灣屏東地方法院檢察署檢察官於八十九年七月二十五日，以八十九
    年度毒偵字第一四四九號不起訴處分確定後，復因施用第一級毒品海洛因及第二
    級毒品安非他命案件，經觀察、勒戒後，認有繼續施用毒品之傾向，先送強制戒
    治，並由臺灣屏東地方法院檢察署檢察官提起公訴，嗣於八十九年十一月三十日
    ，經臺灣屏東地方法院以八十九年度易字第一四七四號判處有期徒刑一年確定在
    案。
三、甲○○於五年內又基於施用第二級毒品安非他命之概括犯意，自九十二年八月二
    十日起至九十三年一月八日止，連續在屏東縣枋寮鄉○○路六號、高雄小港區○
    ○路九號等處，以玻璃球燒烤方式施用第二級毒品安非他命多次。甲○○另行起
    意，於九十三年一月七日，在屏東縣德興路六號，以香菸燒烤方式，施用第一級
    毒品海洛因乙次。嗣分別於九十二年八月二十二日，在高雄市小港區○○○路土
    地公廟後及九十三年一月九日下午三時三十分許，在屏東縣枋寮鄉○○村○○路
    ○段三一四號前為警查獲。
四、案經高雄市政府警察局小港分局移送及屏東縣警察局枋寮分局報請台灣台南地方
    法院檢察署檢察官偵查起訴。
    理  由
一、右揭犯罪事實，業據被告於本院審理坦承不諱，且被告經採尿送驗結果，呈嗎啡
    、安非他命陽性反應，有高雄市立凱旋醫院煙毒尿液檢驗成績書、屏東縣衛生局
    煙毒及麻醉藥品類委託檢驗結果通知書、長榮大學確認報告各一紙附卷可稽，足
    見被告自白與事實相符，應堪採信，本件事證明確，被告犯行洵堪認定，應依法
    論科。
二、被告前因施用毒品案件，經觀察、勒戒後，認無繼續施用毒品之傾向，由臺灣屏
    東地方法院檢察署檢察官於八十九年七月二十五日，以八十九年度毒偵字第一四
    四九號不起訴處分確定後，復因施用第一級毒品海洛因及第二級毒品安非他命案
    件，經觀察、勒戒後，認有繼續施用毒品之傾向，先送強制戒治，並由臺灣屏東
    地方法院檢察署檢察官提起公訴，嗣於八十九年十一月三十日，經臺灣屏東地方
    法院以八十九年度易字第一四七四號判處有期徒刑一年確定，有上開不起訴處分
    書、判決影本在卷可稽，被告於五年內又基於施用二級毒品安非他命之概括犯意
    ，自九十二年八月二十日起至九十三年一月八日止，連續在屏東縣枋寮鄉○○路
    六號、高雄小港區○○路九號等處，以玻璃球燒烤方式施用第二級毒品安非他命
    多次。另行於九十三年一月七日，在屏東縣德興路六號，以香菸燒烤方式，施用
    第一級毒品海洛因乙次，係於受不起訴處分、判決確定後，五年內再犯施用第一
    級、第二級毒品之罪，係屬二犯。查海洛因、安非他命依毒品危害防制條例第二
    條第二項第一、二款規定係屬第一、二級毒品，核被告所為，係犯毒品危害防制
    條例第十條第一、二項之施用第一級毒品海洛因罪及施用第二級毒品安非他命罪
    （毒品危害防制條例雖於九十二年七月九日修正公佈，九十三年一月九日起施行
    ，但被告所犯該條例第十條第一項、第二項有關規定，並未修正，自無新舊法比
    較適用之問題）。被告持有第一、二級毒品海洛因、安非他命之低度行為，為施
    用之高度行為所吸收，不另論罪。又被告先後多次施用第二級毒品之犯行，時間
    緊接，方法相同，觸犯構成要件相同之罪名，顯係基於概括之犯意為之，應依連
    續犯規定論以一罪，並加重其刑。被告所犯上開二罪間，犯意各別，罪名互異，
    應分論併罰。又被告於於八十九年間，因違反毒品危害防制條例案件，經臺灣屏
    東地方法院以八十九年度易字第一四七四號判處有期徒刑一年確定，並於九十一
    年九月十七日縮刑期滿，執行完畢，有台灣高等法院被告全國前案紀錄表在卷可
    按，其於五年之內再犯本件有期徒刑以上之罪，為累犯，應依法加重其刑，施用
    第二級毒品部分並應遞加重之。爰審酌被告前有施用毒品前科，於受不起訴處分
    、判決確定後，五年內竟再施用，顯見其意志不堅，復參酌所犯施用毒品行為係
    戕害自己身心健康及其犯罪後態度等一切情狀，分別量處如主文所示之刑，並定
    應執行之刑，以資懲儆。
據上論斷，應依刑事訴訟法第二百七十三條之一第一項、第二百九十九條第一項前段
、毒品危害防制條例第十條第一項、第二項，刑法第十一條前段、第四十七條、第五
十六條、第五十一條第五款，判決如主文。
本案經檢察官乙○○到庭執行職務。
中      華      民      國    九十三    年       六     月     九       日
                                  臺灣臺南地方法院刑事第九庭
                                          法  官  蔡 奇 秀
右正本證明與原本無異
如不服本判決應於送達後十日內向本院提出上訴狀
                                          書記官  尹 之 玲
中      華      民      國    九十三    年       六     月     九       日
附錄本案論罪科刑法條：
毒品危害防制條例第十條第一項、第二項
施用第一級毒品者，處六月以上五年以下有期徒刑。
施用第二級毒品者，處三年以下有期徒刑。
